臺灣嘉義地方法院刑事判決
110年度交易字第367號
公  訴  人  臺灣嘉義地方檢察署檢察官
被      告  王苡宸


上列被告因過失傷害案件，經檢察官提起公訴（110年度偵字第9
01號），本院判決如下：
    主  文
本件公訴不受理。
    理  由
一、公訴意旨如起訴書所載（如附件）。
二、按告訴乃論之罪，告訴人於第一審辯論終結前，得撤回告訴
    ，又其告訴經撤回者，法院應諭知不受理之判決，並得不經
    言詞辯論為之，刑事訴訟法第238條第1項、第303條第3款、
    第307條分別定有明文。本件被告王苡宸因過失傷害案件，
    經檢察官提起公訴，認為係犯刑法第284條前段之過失傷害
    罪嫌。惟上揭罪嫌，依同法第287條前段之規定須告訴乃論
    。茲據告訴人許育嘉於本院第一審辯論終結前，具狀撤回對
    被告之告訴，有刑事撤回告訴狀1紙附卷可憑，依首開說明
    ，本件爰不經言詞辯論，逕為諭知不受理之判決。
三、據上論斷，應依刑事訴訟法第303條第3款、第307條，判決
    如主文。
本件經檢察官顏榮松提起公訴，檢察官楊麒嘉到庭執行職務。
中　　華　　民　　國　　110 　年　　10　　月　　27　　日
                  刑事第八庭    法　官　鄭諺霓
以上正本證明與原本無異。
如不服本判決應於收受判決後20日內向本院提出上訴書狀，並應
敘述具體理由；其未敘述上訴理由者，應於上訴期間屆滿後20日
內向本院補提理由書（均須按他造當事人之人數附繕本）「切勿
逕送上級法院」。告訴人或被害人如對於本判決不服者，應具備
理由請求檢察官上訴，其上訴期間之計算係以檢察官收受判決正
本之日期為準。
中　　華　　民　　國　　110 　年　　10　　月　　27　　日
                                書記官　李玫娜
附件：臺灣嘉義地方檢察署檢察官110年度偵字第901號起訴書
一、犯罪事實：
　　王苡宸與許育嘉、張子芸、李宛芹相約於民國109年9月22日
    前往墾丁2日1夜遊，許育嘉乃於同日8時許，駕駛其所有之
    車牌號碼000-0000號自用小客車到達彰化縣員林市員農街會
    合，因許育嘉想在車上休息，乃請王苡宸駕駛該輛自用小客
    車，由張子芸坐右前座、許育嘉坐右後座、李宛芹坐左後座
    。王苡宸應注意並能注意於行車前應檢查車牌號碼000-0000
    號自用小客車之輪胎確實有效，竟疏未注意檢查，即貿然駕
    駛上路，旋於同日9時10分許，途經國道3號高速公路294公
    里（屬嘉義市轄區）南向隧道外側車道時，應注意車前狀況
    並隨時採取必要之安全措施，而依當時情狀，並無不能注意
    之情事，竟疏未注意，猶以時速100公里之速度貿然行駛，
    致輪胎爆胎又因王苡宸疏未注意採取必要之安全措施而操控
    失當，車體撞擊外側隧道壁，許育嘉因而受有右肩脫臼、右
    肱骨頭撕裂性骨折、右上胸壁挫傷、右前額挫擦傷、右肩關
    節創傷後僵硬疼痛等傷害。
二、證據：
　　訊據被告王苡宸，對駕車於上揭時、地發生車禍，致告訴人許育嘉受傷之事實，固不諱言，核與告訴人之指述及證人張子芸證述之情節大致相符，復有道路交通事故現場圖1份、道路交通事故調查報告表㈠㈡1份、診斷証明書2份及道路交通事故現場照片5張在卷為憑。惟被告矢口否認有何犯行，辯稱：「車子是他的，臨時交給我，他又坐在車上休息，會爆胎是許育嘉平時沒保養好輪胎，臨時於員林市出發前交給我開時，他又沒有檢查輪胎胎壓及胎紋是否正常，只為了他要在車上休息，才把車子交給我開，我沒有辦法注意車子是否會爆胎。我沒有過失。」云云。然按行車前應詳細檢查輪胎確實有效；又汽車行駛時，駕駛人應注意車前狀況並隨時採取必要之安全措施，道路交通安全規則第89條第1項第1款、第94條第3項分別訂定有明文。被告自應注意上開道路交通安全規則之規定，而依當時情狀，並無不能注意之情事，竟疏未注意行車前應詳細檢查輪胎確實有效，致於行駛途中輪胎爆胎又因疏未注意採取必要之安全措施而操控失當，車體撞擊外側隧道壁，肇致本件車禍，自難辭過失之咎，而告訴人確因本件車禍受傷，足見告訴人之受傷與被告之過失顯有相當因果關係。又本案經送請交通部公路總局嘉義區監理所嘉雲區車輛行車事故鑑定會鑑定後，再送請交通部公路總局車輛行車事故鑑定覆議會覆議結果，亦均為相同之認定，此有交通部公路總局嘉義區監理所110年4月15日嘉監鑑字第1100000400號函所附嘉雲區0000000號鑑定意見書及交通部公路總局110年6月7日路覆字第1100045496號函所附0000000號覆議意見書各1份在卷可稽，且嗣經被告於110年9月16日14時35分許，當庭對前揭鑑定及覆議結果表示「（你有何意見？）沒有」，此有該次訊問筆錄1份附卷可稽，足徵被告最初所辯顯係推諉卸責之詞，殊無足取，其犯嫌洵堪認定。